臺灣臺北地方法院刑事判決
111年度審交簡上字第30號
上  訴  人
即  被  告  朱靜莉


上列上訴人即被告因過失傷害案件，不服本院中華民國111年2月
21日111年度審交簡字第42號，第一審刑事簡易判決（起訴案號
：臺灣臺北地方法院檢察署110年度偵字第30818號），提起上訴
，本院管轄第二審之合議庭判決如下：
    主  文
上訴駁回。
朱靜莉緩刑貳年。
    犯罪事實及理由
一、本案經本院第二審合議庭審理結果，認第一審簡易判決以上
    訴人即被告朱靜莉（下稱被告）犯刑法第284條前段過失傷
    害罪，依刑法第284條前段、第62條前段、第41條第1項前段
    等規定，判處拘役50日，如易科罰金，以新臺幣（下同）10
    00元折算1日。核其認事用法及量刑均無不當，應予維持，
　　引用如附件第一審刑事簡易判決書之記載外，就證據部分補
    充：
（一）被告於本院準備程序及審理期日之自白（見本院簡易第二
      審卷第52、58至59、74頁）。
（二）本院111年度北簡字第1315號民事簡易判決、富邦產物保
      險車險理賠資訊查詢單、本院公務電話紀錄（本院簡易第
      二審卷第61至66、79、81、83頁）。
二、被告上訴意旨略以：本件車禍事故損害賠償已經法院判決確
    定，且已依民事判決清償完畢，原審判決量刑過重，請諭知
    緩刑等語。
三、駁回上訴之理由：
（一）按量刑輕重，屬法院得依職權自由裁量之事項，苟其量刑
      已以行為人之責任為基礎，並斟酌刑法第57條各款所列情
      狀，在法定刑度內，酌量科刑，無偏執一端，致明顯失出
      失入情形，自不得指為不當或違法（最高法院103年度台
      上字第291號、第331號判決意旨參照）；且在同一犯罪事
      實與情節，如別無其他加重或減輕之原因，下級審量定之
      刑，亦無過重或失輕之不當情形，則上級審法院對下級審
      法院之職權行使，原則上應予尊重（最高法院85年度台上
      字第2446號判決意旨參照）。
（二）查本件原審判決業已敘明以行為人責任為基礎，審酌被告
      本件車禍事故過失情節、過失比例、告訴人所受傷害、犯
      後未能與告訴人達成和解等犯後態度，無任何刑事犯罪紀
      錄等素行，被告所陳之智識程度、家庭經濟、生活狀況等
      一切情狀，量處拘役50日，並諭知如易科罰金以1000元折
      算1日。經核原判決認事用法均無違誤，量刑時係基於行
      為人之責任基礎，斟酌刑法第57條所列情狀，而為刑之量
      定，既未逾越法定刑之範圍，並與被告罪責程度相稱，尚
      無裁量逾越或濫用之違法情事，是被告上訴所稱原審量刑
      過重指摘原判決不當，為無理由，應予駁回。
四、緩刑宣告之說明：　　　
    查被告前未曾因故意犯罪受有期徒刑以上刑之宣告乙節，有
    卷附臺灣高等法院被告前案紀錄表可按（本院簡易第二審卷
    第85頁），被告犯後坦承犯行，顯知所警惕，就本案損害賠
    償部分，經本院民事簡易庭以111年北簡字第1315號判決確
    定，被告亦依該簡易判決主文欄所諭知被告應給付款項，經
    保險公司給付完畢，有本院上開案號民事簡易判決書、車險
    理賠資訊系統查詢單，及本院公務電話紀錄附卷可佐，是被
    告有意且盡力彌補告訴人所受損失，經此偵審程序及刑之宣
    告，當知警惕，恪遵道路交通安全規則，謹慎駕駛，信無再
    犯之虞，本院認上開宣告之刑以暫不執行為適當，爰依刑法
    第74條第1項第1款之規定宣告緩刑2年。
據上論斷，應依刑事訴訟法第455條之1第3項、第368條、第373
條，判決如主文。
本案經檢察官葉耀群提起公訴，檢察官楊舒雯、李明哲到庭執行
職務。　
中　　華　　民　　國　　111 　年　　9 　　月　　27　　日
              刑事第二十一庭審判長  法　官  程克琳
　　　　　　　                      法　官　王星富
　　　　　　　　        　　　　　　法　官　劉俊源
以上正本證明與原本無異。
本件不得上訴。
　　　　　　　　　　　　　　        書記官  林志忠
中　　華　　民　　國　　111 　年　　9 　　月　　27　　日
附件
臺灣臺北地方法院刑事簡易判決
111年度審交簡字第42號
公　訴　人　臺灣臺北地方檢察署檢察官
被　　　告　朱靜莉　女　(民國00年0月00日生)
　　　　　　　　　　身分證統一編號：Z000000000號
　　　　　　　　　　住新北市○○區○○街0巷0號2樓
上列被告因過失傷害案件，經檢察官提起公訴（110年度偵字第3
0818號），經被告於本院準備程序中自白犯罪（111年度審交易
字第5號），本院認為宜以簡易判決處刑，逕以簡易判決處刑如
下︰
    主      文
朱靜莉犯過失傷害罪，處拘役伍拾日，如易科罰金，以新臺幣壹
仟元折算壹日。
    事實及理由
一、本件犯罪事實及證據，除犯罪事實欄一第12行所載「左側萬
    部挫傷並第二紙指骨骨裂」應更正為「左側腕部挫傷並第二
    指骨骨裂」；犯罪事實欄一末增加「於本件肇事後停留在事
    故現場，並於偵查犯罪權限公務員知悉上情前，主動向到場
    處理之警員坦承肇事，自首並願接受裁判。」；證據部分增
    加「臺北市政府警察局道路交通事故肇事人自首情形紀錄表
　　」、「被告朱靜莉於本院準備程序時之自白」外，其餘均引
    用起訴書之記載（如附件）。
二、核被告所為，係犯刑法第284條前段之過失傷害罪。被告於
    肇事後尚未經有偵查犯罪職權之機關或公務員發覺前，主動
    向前往處理事故現場之員警坦承肇事，自首並接受裁判，有
    臺北市政府警察局道路交通事故肇事人自首情形紀錄表在卷
    可參(見他字卷第73頁)，爰依刑法第62條前段規定減輕其刑
　　。 
三、爰以行為人之責任為基礎，審酌被告犯後態度、過失情節、
    過失比例、前科素行、告訴人黃子庭所受傷害，迄未能與告
    訴人達成和解獲得其諒解，及被告自述之智識程度、家庭生
    活經濟狀況(見本院審交易卷第31頁)等一切情狀，量處如主
    文所示之刑，並諭知易科罰金之折算標準。
四、據上論斷，依刑事訴訟法第449條第2項、第3項、第454條第
    2項，刑法第284條前段、第62條前段、第41條第1項前段，
    刑法施行法第1條之1第1項，逕以簡易判決處刑如主文。
五、如不服本判決，應自收受送達之翌日起20日內向本院提出上
    訴狀，上訴於本院第二審合議庭（應敘述具體理由並附繕本
    ）。
本案經檢察官葉耀群提起公訴，經檢察官吳春麗到庭執行職務。
中　　華　　民　　國　　111 　年　　2 　　月　　21　　日
　　　　　　　　　刑事第二十二庭法　官  廖棣儀　
上正本證明與原本無異。 
如不服本判決應於收受送達後20日內向本院提出上訴書狀，並應
敘述具體理由；其未敘述上訴理由者，應於上訴期間屆滿後20日
內向本院補提理由書（均須按他造當事人之人數附繕本）「切勿
逕送上級法院」。告訴人或被害人如對於本判決不服者，應具備
理由請求檢察官上訴，其上訴期間之計算係以檢察官收受判決正
本之日期為準。 因疫情而遲誤不變期間，得向法院聲請回復原
狀。
                                書記官  林志忠 
中　　華　　民　　國　　111 　年　　2 　　月　　21　　日
附錄本案所犯法條全文：
刑法第284條 
因過失傷害人者，處一年以下有期徒刑、拘役或十萬元以下罰金
；致重傷者，處三年以下有期徒刑、拘役或三十萬元以下罰金。
附件：
臺灣臺北地方檢察署檢察官起訴書
                                    110年度偵字第30818號
　　被　　　告　朱靜莉　女　55歲（民國00年0月00日生）
　　　　　　　　　　　　住新北市○○區○○街0巷0號2樓
　　　　　　　　　　　　國民身分證統一編號：Z000000000號
上列被告因過失傷害案件，業經偵查終結，認應提起公訴，茲將
犯罪事實及證據並所犯法條分敘如下：
　　　　犯罪事實
一、朱靜莉於民國109年12月18日下午1時50分前某不詳時間，駕
    駛車牌號碼000-0000號自小客車，沿臺北市中正區汀州路2
    段由東往西方向行駛，途經臺北市中正區汀州路2段與泉州
    街交叉口時，明知汽車之轉彎車輛應禮讓直行車先行，且行
    經交岔路口未達中心處，不得占用來車車道搶先左轉，而依
    當時之情形，並無不能注意之情事，竟疏未注意及此，於行
    經前開交岔路口欲左轉泉州街時，未達中心處即跨越汀州路
    2段雙黃線貿然左轉，適有黃子庭騎乘車牌號碼000-000號之
    普通重型機車，沿對向車道之臺北市中正區汀州路2段由西
    往東方向行駛，行經上開路口，因而與朱靜莉所駕駛車輛發
    生碰撞，黃子庭並因此受有右側膝部、右側手肘多處擦挫傷
    、左側手部挫傷、左側萬部挫傷並第二紙指骨骨裂及腕部韌
    帶撕裂傷、上背挫傷併頸椎神經發炎之傷害。
二、案經黃子庭告訴偵辦。
　　　　證據並所犯法條
一、證據清單暨待證事實
編號 證據名稱 待證事實  1 被告朱靜莉於警詢及偵查中之供述 被告於上揭時、地與告訴人發生車禍事故之事實。  2 證人即告訴人黃子庭於警詢之證述 被告於上揭時、地，因犯罪事實所載疏失，與告訴人發生車禍事故，致告訴人受有前開傷害之事實。  3 臺北市立聯合醫院和平院區診斷證明書1份 告訴人受有犯罪事實欄所載傷害之事實  4 臺北市政府警察局中正第一分局道路交通事故調查報告表㈠㈡、道路交通事故現場圖各1份、道路交通事故談話紀錄表2紙、現場及車損照片26張、監視錄影翻拍照片4張、現場監視器光碟1片 被告於上揭時、地，因犯罪事實欄所載疏失，與告訴人發生車禍之事實  5 臺北市政府警察局道路交通事故初步分析研判表 被告於上揭時、地，因犯罪事實欄所載疏失，與告訴人發生車禍之事實 
二、核被告所為，係犯刑法第284條前段過失傷害罪嫌。
三、依刑事訴訟法第251條第1項提起公訴。
　  此　致
臺灣臺北地方法院
中　　華　　民　　國　  110　　年　　10　　月　　28 　日
　　　　　　　　　　　    　   檢  察  官　葉  耀  群
本件正本證明與原本無異